【裁判字號】    98,訴,59
【裁判日期】    980223
【裁判案由】    違反毒品危害防制條例
【裁判全文】
臺灣屏東地方法院刑事判決                98年度訴字第59號
公  訴  人  臺灣屏東地方法院檢察署檢察官
被      告  甲○○
                    另案於臺灣屏東監獄執行中
上列被告因違反毒品危害防制條例案件，經檢察官提起公訴（97
年度毒偵字第2340號），被告於準備程序就被訴事實為有罪之陳
述，本院合議庭裁定由受命法官獨任逕行簡式審判程序，並予判
決如下：
    主  文
甲○○施用第一級毒品，處有期徒刑拾月，扣案之注射針筒壹支
、夾鏈袋捌只均沒收。又施用第二級毒品，處有期徒刑陸月，扣
案之玻璃球貳個、吸食器貳組均沒收。應執行有期徒刑壹年貳月
，扣案之注射針筒壹支、夾鏈袋捌只、玻璃球貳個及吸食器貳組
均沒收之。
    事  實
一、甲○○前於民國88年間因施用毒品案件，經本院以88年度毒
    聲字第1457號裁定送觀察、勒戒後，認無繼續施用毒品傾向
    ，由臺灣屏東地方法院檢察署檢察官於88年7 月31日以88年
    度偵字第4866號為不起訴處分確定；復於94年間因施用第二
    級毒品甲基安非他命案件，經本院以94年度毒聲字第153 號
    裁定送觀察、勒戒後，認無繼續施用毒品傾向，於94年4 月
    19日執行完畢釋放出所，由臺灣屏東地方法院檢察署檢察官
    於94年4 月26日以94年度毒偵字第781 號為不起訴處分確定
    ；又於95年間因施用第一級毒品海洛因案件，經本院於95年
    6 月28日以95年度簡字第711 號判處有期徒刑2 年，緩刑5
    年確定；再於96年施用第一級毒品海洛因，經本院於97年3
    月6 日以96年度訴字第675 、1123號判處有期徒刑3 年確定
    ；另因施用第二級毒品甲基安非他命，經本院於97年3 月3
    日以96年度易字第1046號判處有期徒刑6 月，被告提起上訴
    ，經臺灣高等法院高雄分院於97年5 月23日以97年度上易字
    第298 號判決上訴駁回確定（均未構成累犯）。
二、詎甲○○不知警省悔改，明知海洛因、甲基安非他命業經行
    政院公告列為毒品危害防制條例第2 條第2 項第1 款、第2
    款之第一級、第二級毒品，不得施用、持有，復基於施用第
    一級毒品、第二級毒品之個別犯意，為下列之犯行：(一)於97
    年10月11日至12日之夜間某時許，在其位於屏東縣內埔鄉○
    ○○路105 號住處，以將海洛因摻水置入針筒內注射於手臂
    靜脈之方式，施用海洛因1 次；(二)於97年10月11日至12日之
    夜間某時許，在上揭住處，以將適量之甲基安非他命放入玻
    璃吸食器內，並點火燃燒使之產生煙霧，再吸取其煙氣之方
    式，施用甲基安非他命1 次。嗣甲○○前因另涉犯竊盜罪嫌
    （另案偵辦），經甲○○之母劉淑英報警偵辦，而員警於97
    年10月6 日，前往甲○○上開住所搜索，扣得注射針筒1支
    、夾鏈袋8 只、玻璃球2 個及吸食器2 組，復於97年10月13
    日，甲○○因毒品案至臺灣屏東看守所執行，員警至看守所
    借提訊問始查悉上情。
三、案經臺灣屏東看守所函送及屏東縣政府警察局內埔分局報告
    屏東地方法院檢察署檢察官偵查起訴。
    理  由
一、本案被告甲○○所犯違反毒品危害防制條例罪，並非法定刑
    為死刑、無期徒刑或最輕本刑3年以上有期徒刑之罪，亦非
    高等法院管轄第一審之案件，而被告於本院準備程序中就被
    訴事實為有罪之陳述，本院合議庭乃裁定由受命法官獨任進
    行簡式審判程序。又簡式審判程序之證據調查，依刑事訴訟
    法第273條之2規定，不受同法第159條第1項審判外陳述排除
    之限制，再被告對於卷內之各項證據，亦不爭執證據能力，
    故卷內所列之各項證據，自得作為證據，先予敘明。
二、上開犯罪事實，業據被告甲○○於警詢（參警卷第4 至7 頁
    ）、偵訊（參偵卷第4 至5 頁）及本院審理中供承不諱，復
    有證人即被告之妻趙華金指訴歷歷，（參警卷第8 至10頁）
    另有同意搜索書、搜索扣押筆錄、扣押物品目錄表、照片4
    張（警卷第11至15頁、第16至17頁）及扣案注射針筒1 支、
    夾鏈袋8 只、玻璃球2 個及吸食器2 組，在案可資憑佐；而
    被告於97年10月13日於臺灣屏東看守所所排放之尿液經以毒
    品尿液簡易套組檢驗，結果海洛因、甲基安非他命均具呈陽
    性反應，此有臺灣屏東看守所新收容人尿液檢驗報告1 份在
    卷可憑（偵卷第20頁），堪認被告前揭不利於己之自白與客
    觀事實相符。又被告前於94年間因施用第二級毒品甲基安非
    他命案件，經本院以94年度毒聲字第153 號裁定送觀察、勒
    戒後，認無繼續施用毒品傾向，於94年4 月19日執行完畢釋
    放出所，由屏東地方法院檢察署檢察官於94年4 月26日以94
    年度毒偵字第781 號為不起訴處分確定；又於95年間因施用
    第一級毒品海洛因案件，經本院於95年6 月28日以95年度簡
    字第711 號判處有期徒刑2 年，緩刑5 年確定；再於96年施
    用第一級毒品海洛因，經本院於97年3 月6 日以96年度訴字
    第675 、1123號判處有期徒刑3 年確定；另因施用第二級毒
    品甲基安非他命，經本院於97年3 月3 日以96年易字第1046
    號判處有期徒刑6 月，被告提起上訴，經臺灣高等法院高雄
    分院於97年5 月23日以97年度上易字第298 號判決上訴駁回
    確定，有臺灣屏東地方法院檢察署刑案資料查註紀錄表、同
    署全國施用毒品案件紀錄表及臺灣高等法院被告全國前案紀
    錄表各1 份在卷可按，是被告於前開觀察、勒戒執行完畢釋
    放後5 年內，再犯本件施用毒品案件，應予依法論科。
三、按海洛因、甲基安非他命分屬毒品危害防制條例第2 條第2
    項第1 款、第2 款所指之第一級、第二級毒品，均不得持有
    、施用，核被告甲○○所為，係犯毒品危害防制條例第10條
    第1 項之施用第一級毒品罪及同法條第2 項之施用第二級毒
    品罪。被告施用前後持有第一級毒品及第二級毒品之低度行
    為，分別為其施用第一級毒品與第二級毒品之高度行為所吸
    收，均不另論罪，又被告所犯前開二罪間，犯意各別，罪名
    、行為且互殊，應予分論併罰。爰審酌被告前已因施用毒品
    犯行經觀察、勒戒，竟仍故態復萌，復行施用毒品不輟，無
    視於毒品對於自身健康之戕害及國家對於杜絕毒品犯罪之禁
    令；惟衡酌施用毒品係屬自戕行為，被告犯罪手段尚屬平和
    ，亦未因此而危害他人，所生損害尚非鉅大，被告犯後於本
    院審理時坦承犯行，尚見悔意之犯後態度，且被告長年罹患
    精神疾病，此有被告之診斷證明書、重大傷殘疾病卡在卷可
    憑（參本院卷第33之1 、33之2 頁），對於毒品之界斷更為
    困難，暨施用毒品者均有相當程度之成癮性及心理依賴，其
    犯罪心態與一般刑事犯罪之本質並不相同，應側重適當之醫
    學治療及心理矯治為宜等一切情狀，分別量處如主文所示之
    刑，並定其應執行刑，以資懲儆。至扣案注射針筒1 支、夾
    鏈袋8 只、玻璃球2 個及吸食器2 組係被告所有，供其施用
    毒品所用，業據被告於本院審理時供述甚詳（參本院卷第30
    至31頁），惟遍查全卷並無任何證據足認上開扣案物有毒品
    成分殘留於上，爰依刑法第38條第1 項第2 款之規定沒收。
據上論斷，應依刑事訴訟法第273 條之1 第1 項、第299 條第1
項前段，毒品危害防制條例第10條第1項、第2項，刑法第11條前
段、第51條第5款、第38條第1項第2款，判決如主文。
本案經檢察官劉文賓到庭執行職務
中    華    民    國    98    年    2     月    23    日
                  刑事第三庭    法  官  陳怡先
以上正本證明與原本無異。
如不服本判決應於收受判決後10日內向本院提出上訴書狀，並應
敘述具體理由；其未敘述上訴理由者，應於上訴期間屆滿後20日
內向本院補提理由書（均須按他造當事人之人數附繕本）「切勿
逕送上級法院」。
中    華    民    國    98    年    2     月    23    日
                                書記官  鍾小屏
附錄本案論罪科刑法條：
毒品危害防制條例第10條
施用第一級毒品者，處 6 月以上 5 年以下有期徒刑。
施用第二級毒品者，處 3 年以下有期徒刑。


司法院資訊處製作；財團法人民間司法改革基金會備份。
